臺灣屏東地方法院刑事判決　　　　　 110年度交簡上字第94號
上　訴　人
即　被　告　沈仲原



上列上訴人即被告因公共危險案件，不服本院中華民國110年7月
28日110年度交簡字第1215號第一審刑事簡易判決（聲請簡易判
決處刑案號：110年度調偵字第411號），提起上訴，本院管轄之
第二審合議庭判決如下：
    主      文
上訴駁回。
沈仲原緩刑貳年。
    事實及理由
一、第二審判決書，得引用第一審判決書所記載之事實、證據及
    理由，對案情重要事項第一審未予論述，或於第二審提出有
    利於被告之證據或辯解不予採納者，應補充記載其理由。刑
    事訴訟法第373 條定有明文。又對於簡易判決有不服者，得
    上訴於管轄之第二審地方法院合議庭，並準用第三編第一章
    及第二章除第361 條以外之規定，觀之刑事訴訟法第455 條
    之1 第1 項、第3 項亦明。
二、本案經本院合議庭審理結果，認原審以上訴人即被告沈仲原
    （下稱被告）係犯刑法第185 條之3 第1 項第1 款之不能安
    全駕駛動力交通工具罪，依據簡化判決書製作原則，僅引用
    程序法條，逕以簡易判決處刑，判處被告有期徒刑2 月，如
    易科罰金，以新臺幣（下同）1,000 元折算1 日。核其認事
    用法，俱無違誤，量刑亦以行為人之責任為基礎，審酌刑法
    第57條各款所列情形，為科刑輕重標準之綜合考量，堪認允
    洽，應予維持，除證據部分補充被告於本院審理時之自白，
    並引用本院第一審刑事簡易判決書及該刑事簡易判決書引用
    之臺灣屏東地方檢察署檢察官聲請簡易判決處刑書記載之犯
    罪事實及證據（如附件），另補充論述證據能力、駁回上訴
    及宣告緩刑之理由。
三、檢察官、被告於本院上訴審就本判決所引用之傳聞證據，均
    同意有證據能力，本院認此等傳聞證據之取得均具備合法性
    、任意性，且該等證據之內容與本件待證事實均具有關聯性
    ，合於一般證據之採證基本條件，以該等證據作為本案認定
    犯罪事實之證據，均屬適當，依刑事訴訟法第159 條之5 第
    1 項規定，皆有證據能力。
四、駁回上訴之理由
  ㈠被告上訴意旨略以：我承認有酒駕之情形，但如聲請簡易判
    決處刑書所載交通事故，我並非為肇事者，請從輕考量，並
    予緩刑宣告等語。
  ㈡量刑係法院就繫屬個案犯罪之整體評價，為事實審法院得依
    職權自由裁量之事項。量刑判斷當否之準據，應就判決之整
    體觀察為綜合考量，不可摭拾其中片段，遽予評斷。即就個
    案量刑審酌之情狀為整體綜合之觀察，苟係以行為人之責任
    為基礎，並已斟酌刑法第57條各款所列情狀，基於刑罰目的
    性之考量、刑事政策之取向，以及行為人刑罰感應力之衡量
    等因素為之觀察，倘其刑之量定並未逾越公平正義之精神，
    客觀上亦不生量刑畸重之裁量權濫用，自不得任意指摘為違
    法。又在同一犯罪事實與情節，如別無其他加重或減輕之原
    因，下級審法院量定之刑，亦無過重或失輕之不當情形，則
    上級審法院對下級審法院之職權行使，原則上應予尊重（最
    高法院85年度台上字第2446號判決、106 年度台上字第1930
    號判決意旨參照）。
  ㈢原審以本案事證明確，認被告係犯刑法185 條之3 第1 項第
    1 款之不能安全駕駛動力交通工具罪，該罪之法定刑為「二
    年以下有期徒刑，得併科二十萬元以下罰金」，原審在前揭
    法定刑範圍內為刑之量定，自屬適法，原審並審酌被告知悉
    酒後駕車除危害自身安全外，亦將對其他用路人之生命、身
    體及財產造成高度危險，竟仍置大眾行車之公共安全於不顧
    ，於飲酒後吐氣所含酒精濃度已逾法定標準值每公升0.25毫
    克之情形下，仍執意駕車上路，於道路交通安全所生危害非
    輕，且考量聲請簡易判決處刑書所載之交通事故，依證人沙
    春鳳之證述，應與被告本案所犯不能安全駕駛動力交通工具
    罪行無因果關係；並念被告本次為酒駕初犯，且犯後坦承犯
    行，兼衡其自述之教育程度及家庭經濟狀況等一切情狀，判
    處前開刑罰及諭知易科罰金之折算標準。經核原審以前開等
    情及刑法第57條所列各款情形，為其量刑責任之基礎，已兼
    顧相關有利與不利之科刑資料，詳予審酌並具體說明量刑之
    理由，要無逾越法定刑度，或濫用自由裁量權限之違法或罪
    刑顯不相當之處，罰當其罪，且就被告上訴所稱其並非前揭
    交通事故肇事者等語，亦已執為量刑審酌事由，斟酌在內，
    基於科刑安定性之考量，本院對原審之量刑決定，即應予尊
    重，況被告所犯前揭犯罪，該罪最低度刑即為有期徒刑2 月
    ，原審既已量處法定最低度刑，自無所謂量刑過重可言。
  ㈣綜上，原審認事用法並無不當，量刑亦屬妥適，被告上訴意
    旨仍執前詞，對於原審量刑職權之適法行使指摘欠當，並無
    理由，應予駁回。
五、被告未曾因故意犯罪受有期徒刑以上刑之宣告乙節，有臺灣
    高等法院被告前案紀錄表1 份在卷可按，本院考量被告一時
    短於思慮，而犯本案，且經測得之吐氣所含酒精濃度為每公
    升0.39毫克，僅略高於不能安全駕駛之標準值，犯罪情節尚
    非極為嚴重，犯後亦始終坦承犯罪，足見被告應已知悔悟，
    是依本案犯罪情節及被告之智識程度及犯後態度觀之，堪信
    被告經此偵、審程序及科刑教訓，當能知所警惕，信無再犯
    之虞，本院因認被告所受刑之宣告，以暫不執行為適當，爰
    依刑法第74條第1 項第1 款之規定，併予宣告緩刑2 年，以
    啟自新。
據上論斷，應依刑事訴訟法第455 條之1 第1 項、第3 項、第36
8 條、第373 條，刑法第74條第1 項第1 款，判決如主文。
本案經檢察官吳紀忠聲請以簡易判決處刑，檢察官廖維中到庭執
行職務。
中    華    民    國   110    年    11    月    29    日
                  刑事第四庭  審判長法  官   黃柏霖
                                    法  官   林敬超
                                    法  官   錢毓華
不得上訴。
中    華    民    國   110    年    12    月    1     日
                                    書記官   曾文玲
附錄本案論罪科刑法條：刑法第185 條之3 第1 項第1 款。
中華民國刑法第185 條之3
駕駛動力交通工具而有下列情形之一者，處二年以下有期徒刑，
得併科二十萬元以下罰金：
一、吐氣所含酒精濃度達每公升零點二五毫克或血液中酒精濃度
    達百分之零點零五以上。
附件：臺灣屏東地方法院刑事簡易判決110 年度交簡字第1215號
      刑事簡易判決1 份。
––––––––––––––––––––––––––––
附件：
臺灣屏東地方法院刑事簡易判決       110年度交簡字第1215號
聲  請  人  臺灣屏東地方檢察署檢察官
被      告  沈仲原
　
上列被告因公共危險案件，經檢察官聲請以簡易判決處刑（110
年度調偵字第411號），本院判決如下：
    主      文
沈仲原犯不能安全駕駛動力交通工具罪，處有期徒刑貳月，如易
科罰金，以新臺幣壹仟元折算壹日。
    事實及理由
一、本院認定被告沈仲原之犯罪事實及證據，除檢察官聲請簡易
    判決處刑書犯罪事實欄一第8 、9 行關於「適有沙春鳳騎乘
    車牌號碼000-0000號普通重型機車行經該處，因而發生擦撞
    」之記載，應補充更正為「適有沙春鳳騎乘車牌號碼000-00
    00號普通重型機車行經該處，因沙春鳳欲挪動機車腳踏板之
    物品，而自側後擦撞沈仲原所駕前開汽車」；餘均與檢察官
    聲請簡易判決處刑書之記載相同，茲引用之（如附件）。
二、核被告所為，係犯刑法第185 條之3 第1 項第1 款之不能安
    全駕駛動力交通工具罪。爰審酌被告明知酒後駕車除危害自
    身安全外，亦將對其他用路人之生命、身體及財產造成高度
    危險，竟仍置大眾行車之公共安全於不顧，於飲酒後吐氣所
    含酒精濃度已逾法定標準值每公升0.25毫克之情形下，仍執
    意駕車上路（檢察官聲請簡易判決處刑書犯罪事實欄一所載
    之事故，依證人沙春鳳之證述，應與被告本案所犯不能安全
    駕駛動力交通工具罪行無因果關係），於道路交通安全所生
    危害非輕；惟考量被告本次為酒駕初犯，有臺灣高等法院被
    告前案紀錄表附卷可佐，且犯後坦承犯行，兼衡其自述之教
    育程度及家庭經濟狀況等一切情狀，量處如主文所示之刑，
    並諭知易科罰金之折算標準。
三、依刑事訴訟法第449 條第1 項前段、第3 項、第454 條第2
    項，逕以簡易判決處如主文所示之刑。
四、如不服本判決，得自收受送達之日起20日內，向本院提起上
    訴狀，上訴於本院合議庭。
本案經檢察官吳紀忠聲請以簡易判決處刑。
中    華    民    國   110    年    7     月    28    日
 
                  簡易庭    法  官  黃紀錄
以上正本證明與原本無異。
如不服本判決，得於判決書送達之日起二十日內，以書狀敘述理
由（須附繕本），向本庭提出上訴。
中    華    民    國   110    年    7     月    30    日
                            書記官  鍾錦祥
附錄論罪科刑法條：
中華民國刑法第185條之3第1 項第1 款
駕駛動力交通工具而有下列情形之一者，處2 年以下有期徒刑，
得併科20萬元以下罰金：
一、吐氣所含酒精濃度達每公升0.25毫克或血液中酒精濃度達百
    分之0.05以上。
【附件】
臺灣屏東地方檢察署檢察官聲請簡易判決處刑書
                                    110年度調偵字第411號
　
    被      告  沈仲原
　
上列被告因公共危險案件，業經偵查終結，認宜以簡易判決處刑
，茲將犯罪事實及證據並所犯法條分敘如下：
        犯罪事實
一、沈仲原( 涉犯過失傷害罪嫌部分，另為不起訴處分) 於民國
    11 0年2 月27日晚上9 時許，在其位於屏東縣○○鄉○○路
    000 號居所內，飲用高粱酒後，其吐氣所含酒精濃度已達每
    公升0.25毫克以上之程度，竟基於酒後駕駛動力交通工具之
    犯意，於翌日( 即28日) 中午12時20分許，酒後駕駛車牌號
    碼0000-00 號自用小客車，自該處上路。嗣於同日中午12時
    27分許，其駕駛上開自用小客車停在屏東縣○○鄉○○路00
    0 號時，適有沙春鳳騎乘車牌號碼000-0000號普通重型機車
    行經該處，因而發生擦撞。嗣經員警據報前往現場處理，並
    經員警於同日中午12時37分許，對沈仲原實施吐氣酒精濃度
    測試，測得其吐氣所含酒精濃度達每公升0.39毫克，始悉上
    情。
二、案經屏東縣政府警察局內埔分局報告偵辦。
        證據並所犯法條
一、上揭犯罪事實，業據被告沈仲原於警詢時及本署偵查中均坦
    承不諱，核與證人沙春鳳於警詢及偵查中之證述情節相符，
    復有偵查報告、車輛詳細資料報表、道路交通事故現場圖、
    道路交通事故調查報告表㈠、㈡、道路交通事故當事人酒精
    測定紀錄表、屏東縣政府警察局舉發違反道路交通管理事件
    通知單、高雄民總醫院屏東分院診斷證明書、屏東縣內埔
    鄉解委員會調解筆錄各1 份及現場照片18張在卷可稽，足認
    被告自白確與事實相符，應可採信，被告犯嫌堪以認定。
二、核被告所為，係犯刑法第 185 條之 3 第 1 項第 1 款之駕
    駛動力交通工具而吐氣所含酒精濃度達每公升 0.25 毫克以
    上罪嫌。
三、依刑事訴訟法第451條第1項聲請逕以簡易判決處刑。
    此  致
臺灣屏東地方法院
中    華    民    國   110    年    6     月    10    日
                              檢察官  吳紀忠
本件正本證明與原本無異
中    華    民    國   110    年    6     月    16    日
                              書記官  鄭愷昕
所犯法條：
中華民國刑法第185條之3
駕駛動力交通工具而有下列情形之一者，處 2 年以下有期徒刑
，得併科 20 萬元以下罰金：
一、吐氣所含酒精濃度達每公升零點二五毫克或血液中酒精濃度
    達百分之零點零五以上。
二、有前款以外之其他情事足認服用酒類或其他相類之物，致不
    能安全駕駛。
三、服用毒品、麻醉藥品或其他相類之物，致不能安全駕駛。
因而致人於死者，處 3 年以上 10 年以下有期徒刑；致重傷者
，處 1 年以上 7 年以下有期徒刑。
曾犯本條或陸海空軍刑法第 54 條之罪，經有罪判決確定或經緩
起訴處分確定，於五年內再犯第 1 項之罪因而致人於死者，處
無期徒刑或 5 年以上有期徒刑；致重傷者，處 3 年以上 10 年
以下有期徒刑。
本件係依刑事訴訟法簡易程序辦理，法院簡易庭得不傳喚被告、
輔佐人、告訴人、告發人等出庭即以簡易判決處刑；被告、被害
人、告訴人等對告訴乃論案件如已達成民事和解而要撤回告訴或
對非告訴乃論案件認有受傳喚到庭陳述意見之必要時，請即另以
書狀向簡易法庭陳述或請求傳訊。